--- 
title: "Tablero de ejemplo"
author: "Pronace SSyS"
format: 
  dashboard:
    orientation: columns
    
lang: es
editor_options: 
  chunk_output_type: console

filters:
  - shinylive
---

```{r}
#| label: prepara
#| echo: false
#| output: false
#| include: false
#| results: asis

# install latest r-plotly dev version:
# devtools::install_github("ropensci/plotly")

library(plotly)
library(shinyjs)
library(readxl)
library(shinythemes)
library(sf)
library(leaflet)
library(leaflet.extras)
library(stringr)
library(DT)
library(tidyverse, warn.conflicts = FALSE, quietly = FALSE)

#setwd("oh_my_gits/sunburst/")

edos <- st_read("Datos/Entidades-Mex.json", quiet = TRUE) 

pronas <- read_xlsx("Datos/Proyectos-Pronacess-SSyS.xlsx") %>% 
  janitor::clean_names() %>%  
  mutate(colapser = gsub(", ", "|", estado))  %>% 
  mutate(nombrecorto = str_wrap(nombrecorto, 8))

# 'https://raw.githubusercontent.com/plotly/datasets/718417069ead87650b90472464c7565dc8c2cb1c/coffee-flavors.csv'
datos <- read_xlsx("Datos/Café.xlsx") %>% 
  mutate(grupo = replace_na(grupo, "")) %>% 
  janitor::clean_names()

datos2 <- read_xlsx("Datos/Café2.xlsx") %>% 
  mutate(grupo = replace_na(grupo, "")) %>% 
  janitor::clean_names()


```

# Presentación

::: {.card title="Quarto"}

Esta plataforma de desarrollo te permite combinar texto explicativo o analítico junto con código ejecutable en un mismo documento. Puedes encontrar más información sobre _Quarto_ en [https://quarto.org](https://quarto.org). Además, a partir de la versión 1.4, _Quarto_, incluye la opción para [crear Dahsboards](https://quarto.org/docs/dashboards/layout.html) con facilidad. 
:::


# Atlas-catálogo

## row { height = 80%}
## Column {width=50%}

```{r}
#| fig-width: 6
#| title: Círculo


fig <-  datos2 %>%
  plot_ly(ids = ~ .$id,
          labels = ~ .$etiqueta,
          parents = ~ .$grupo,
          maxdepth = 3,
          #branchvalues = 'total',
          customdata = .$id, 
          type = 'sunburst',
          source = "sunSource", 
          insidetextorientation = 'auto',
          marker = list(colors = ~ c("#636efa","#EF553B","#00cc96","#ab63fa","#19d3f3",
                                     "#e763fa", "#FECB52","#FFA15A","#FF6692","#B6E880")))

fig


```

## Column {width=50%}

::: {.card title="Socioecosistemas y sustentabilidad"}

```{r}
#| title: Mapa

#Nasa: NASAGIBS.ViirsEarthAtNight2012
#Google map: Esri.WorldImagery
#Gray: Esri.WorldGrayCanvas
#Terrain: Esri.WorldTerrain
#Topo Map: Esri.WorldTopoMap

m <- leaflet(options = leafletOptions(zoomSnap = 0.25, 
                                      zoomDelta = 0.25,
                                      attributionControl = FALSE)) %>% 
   addTiles() %>% 
   setView( lng = -101, lat = 26, zoom = 4.5) %>% 
   addProviderTiles("Esri.WorldImagery")
m

```

:::

# Datos

```{r}

datatable(datos2)

```

## column {.height= 50%}

```{shinylive-r}
#| standalone: true
#| viewerHeight: 600

library(shiny)
library(bslib)
library(palmerpenguins)
library(ggplot2)

ui <- page_fillable(
  card(
    card_header(
      "Masa corporal de pingüinos",
      tooltip(
        bsicons::bs_icon("question-circle"),
        "Masa (g)",
        placement = "right"
      ),
      popover(
        bsicons::bs_icon("gear", class = "ms-auto"),
        tags$style(type='text/css', ".selectize-input { font-size: 12px; line-height: 12px;} .selectize-dropdown { font-size: 12px; line-height: 12px; }"),
        selectInput("yvar", "Separar por", c("sexo" = "sex", "especie" = "species",
                                             "isla" = "island")),
        selectInput("color", "Colorear por", c("especie" = "species", 
                                               "isla" = "island", "sexo" = "sex"),
                    "island"),
        title = "Ajustes para la gráficación",
      ),
      class = "d-flex align-items-center gap-1"
    ),
    plotOutput("plt"),
    card_footer(
      "Fuente: Gorman KB, Williams TD, Fraser WR (2014).",
      popover(
        a("Para saber más", href = "#"),
        markdown(
          "Originalmente publicado en: Gorman KB, Williams TD, Fraser WR (2014) Ecological Sexual Dimorphism and Environmental Variability within a Community of Antarctic Penguins (Genus Pygoscelis). PLoS ONE 9(3): e90081. [doi:10.1371/journal.pone.0090081](https://journals.plos.org/plosone/article?id=10.1371/journal.pone.0090081)"
        )
      )
    )
  )
)

server <- function(input, output, session) {
  output$plt <- renderPlot({
    ggplot(penguins, aes(x = body_mass_g, y = !!sym(input$yvar), 
                         fill = !!sym(input$color))) +
      ggridges::geom_density_ridges(scale = 0.9, alpha = 0.5) +
      coord_cartesian(clip = "off") +
      labs(x = NULL, y = NULL) +
      ggokabeito::scale_fill_okabe_ito() +
      theme_minimal(base_size = 18) +
      theme(legend.position = "top")
  })
}

shinyApp(ui, server)
```



